【裁判字號】    99,聲,852
【裁判日期】    990531
【裁判案由】    聲請具保停止羈押
【裁判全文】
臺灣高等法院刑事裁定                   99年度聲字第852號
聲  請  人  甲○○
即  被  告
上列聲請人因違反毒品危害防制條例等案件，聲請具保停止羈押
，本院裁定如下：
    主  文
聲請駁回。
    理  由
一、按被告經法官訊問後，認為犯罪嫌疑重大，而逃亡或有事實
    足認為有逃亡之虞者，或所犯為死刑、無期徒刑或最輕本刑
    為5 年以上有期徒刑之罪者，非予羈押，顯難進行審判，得
    羈押之，刑事訴訟法第101 條第1 項第1 款、第3 款定有明
    文。而此所謂之羈押，乃拘禁被告之強制處分，其目的係在
    於保全證據、確保刑事訴訟程序之進行及刑罰權之執行。是
    被告經法官訊問後，究竟有無刑事訴訟法第101 條第1 項各
    款之情形，均屬事實問題，法院應按訴訟之程度，卷證資料
    及其他一切情事斟酌之。
二、本件聲請人即被告甲○○因違反毒品危害防制條例等案件，
    前經本院認為有刑事訴訟法第101 條第1 項第1 款、第3 款
    之情形，非予羈押，顯難進行審判，為確保刑事訴訟程序之
    進行及刑罰權之執行，予以執行羈押。
三、本件聲請意旨略以：聲請人即被告甲○○已坦承犯罪，並深
    感悔意，已於民國（下同）99年3 月3 日將幕後主使者及全
    盤事實詳述於書狀呈給貴院，由鈞院調查審理中，另同案之
    共犯盧冠全、吳宜螢、許育銘、林文勇、唐華綱等人，分別
    以新臺幣（下同）10萬元至15萬元不等之保釋金，於第一審
    法院及鈞院獲得交保，聲請人懇求鈞長亦能恩准聲請人交保
    。聲請人並無毒品前科紀錄，亦無施用毒品之習慣，又是低
    收入戶，當初想找一份正當工作，卻受幕後主謀黃國義等人
    欺騙和脅迫（深怕家中年邁寡母及2 名年幼稚子受到傷害）
    ，委屈無奈下，介紹同案被告盧冠全等人與幕後主謀黃國義
    結識，被動促成犯罪行為，如今聲請人深感悔悟，期盼鈞院
    恩准聲請人交保。聲請人本身家境困難，也無資力委任律師
    ，只能申請法律扶助律師替聲請人辯護，也因此致使家庭支
    離破碎，聲請人已用書信告知妻子向親友籌借15萬元，再次
    懇求鈞長恩准聲請人以15萬元交保，讓聲請人打工奉養年邁
    寡母及照顧2 名年幼稚子，安頓好家庭後，待將來官司定讞
    ，聲請人會真心接受法律制裁，狀請鈞院鑒核，如蒙恩准，
    實感德便等語。
四、經查：本件聲請人即被告甲○○不服原審即臺灣桃園地方法
    院98年度重訴字第41號判決，上訴至本院，經本院法官訊問
    後，認聲請人所涉犯係毒品危害防制條例第4 條第1 項之運
    輸第一級毒品罪，犯罪嫌疑重大，所犯係最輕本刑為無期徒
    刑以上之罪，且有事實足認有逃亡之虞，符合刑事訴訟法第
    101 條第1 項第1 款、第3 款之法定羈押原因，非予羈押，
    顯難確保審判之進行，而裁定予以羈押。核聲請人因違反毒
    品危害防制條例等案件，前經原審判處無期徒刑在案，有上
    開判決附卷可稽，是聲請人確係犯罪嫌疑重大，且所犯運輸
    第一級毒品罪為最輕本刑無期徒刑以上之罪，按訴訟之程度
    ，卷證資料等情，符合刑事訴訟法第101 條第1 項第3 款之
    法定羈押原因，要無疑義。另參以聲請人涉犯運輸第一級毒
    品罪犯行，業經原審判處無期徒刑之重刑，復增聲請人企圖
    逃亡規避刑罰之可能性，且聲請人為運輸毒品來台，多次往
    返大陸地區，足認其於大陸地區有一定之人脈及安身立所，
    亦有事實足認有逃亡之虞之情狀，難認聲請人無恐其受刑事
    訴追及執行，而逃避審判或日後執行之慮，為確保日後審判
    進行及刑之執行，仍有羈押之必要。再有無羈押之必要性，
    得否具保、責付、限制住居而停止羈押，亦屬事實審法院得
    自由裁量、判斷之職權，本件確有羈押之原因及必要等情，
    已如前述，縱令同案被告盧冠全、吳宜螢、許育銘、林文勇
    、唐華綱等人，分別以10萬元至15萬元不等之保釋金，交保
    獲釋屬實，惟同案被告盧冠全等人於本案僅擔任運輸毒品之
    車手，與聲請人係負責聯繫運輸毒品事宜及尋覓車手之主嫌
    地位不同，本院仍須就聲請人個案訴訟之程度，卷證資料及
    其他一切情事加以審認，本院審酌聲請人確有羈押之原因及
    羈押之必要原因，並斟酌命該聲請人具保、責付或限制住居
    等侵害較小之手段，尚不足以確保審判或執行程序之順利進
    行等情，認依上開情事判斷後，於現階段尚無從准予聲請人
    以具保方式替代之。至聲請意旨所述：聲請人已坦承犯罪，
    並深感悔意，並將幕後主使者及全盤事實詳述於書狀呈給本
    院調查審理，又聲請人本身並無毒品前科紀錄，亦無施用毒
    品之習慣，又是低收入戶，而受幕後主謀黃國義等人欺騙和
    脅迫，介紹同案被告盧冠全等人與幕後主謀黃國義結識，被
    動促成犯罪行為，也因此致使家庭支離破碎，如今聲請人深
    感悔悟，且聲請人已向親友籌借15萬元，交保後聲請人即可
    打工奉養年邁寡母及照顧2 名年幼稚子，安頓好家庭，待將
    來官司定讞，聲請人會真心接受法律制裁等情，核與本件有
    無難以審判或執行之情事及本件羈押當否之判斷無涉。綜上
    ，本院審酌全案卷證及聲請人上揭聲請理由各情，認前開羈
    押原因尚未消滅，聲請人聲請具保停止羈押，自難准許，應
    予駁回。
五、據上論斷，依刑事訴訟法第220 條，裁定如主文。
中    華    民    國    99    年    5     月    31    日
                  刑事第十四庭審判長法  官  陳志洋
                                    法  官  梁耀鑌
                                    法  官  謝靜恒
以上正本證明與原本無異。
如不服本裁定，應於收受送達後五日內向本院提出抗告狀。
                                    書記官  陳珮茹
中    華    民    國    99    年    5     月    31    日

司法院資訊處製作；財團法人民間司法改革基金會備份。
